# 陈老师：求租新租赁准则下售后回租的押金如何处理

提问人：Wangyufengg 时间：2021-07-19 08:05:07
陈老师：根据新租赁准则，承租人放弃了租赁期内押金的利息，这部分损失的利息属于租赁成本，应当计入使用权资产的账面价值。那么不构成销售的售后回租业务适用于金融工具准则，承租人放弃了租赁期内押金的利息该如何处理呢？另外新租赁准则要求租赁负债按增量借款利率折现，但押金与租赁负债的款项性质不同，其在折现时应该使用什么利率呢？

回答人：chenyiwei
在新租赁准则下，仍可参照《中审众环研究 2020 》之“问题4-2-14（涉及保证金及手续费的售后租回构成融资租赁交易的会计处理）”所述原则处理。